# 单体报表的现金流量表

提问人：196688 时间：2019-02-19 21:30:23
陈总，谢谢您的回复！再请教一个问题，单体报表的现金流量表是不是不应该有“处置和收到子公司及其他营业单位收到的现金净额”这 2 项？谢谢！

回答人：chenyiwei
请参考《瑞华研究 2010 ～ 2016 汇编》之 “问题 5-2-19（取得或处置子公司及其他营业单位支付或收到的现金）”。